【裁判字號】    95,訴,971
【裁判日期】    950918
【裁判案由】    槍砲彈藥刀械管制
【裁判全文】
臺灣板橋地方法院刑事判決               95年度訴字第971號
公  訴  人  臺灣板橋地方法院檢察署檢察官
被      告  乙○○
選任辯護人  蔡錦得律師
上列被告因違反槍砲彈藥刀械管制案件，經檢察官提起公訴（95
年度偵字第2547號），本院判決如下：
    主  文
乙○○未經許可，持有可發射子彈具有殺傷力之改造手槍，處有
期徒刑肆年，併科罰金新台幣拾萬元，罰金如易服勞役，以銀元
佰元即新台幣玖佰元折算壹日。
扣案仿WALTHER廠PPK/S 型半自動手槍製造之改造手槍壹枝（槍
枝管制編號0000000000，含彈匣壹個）、具直徑約7.92mm金屬彈
頭之土造子彈肆顆、口徑9mm 制式子彈壹顆，均沒收。
    事  實
一、乙○○明知未經主管機關許可，不得持有可發射子彈具有殺
    傷力之改造手槍及子彈，竟未經許可，於民國九十四年一月
    間某日，在臺北縣三重市○○○路三九巷四七號一樓位於三
    和夜市其所經營之刺青店內，因綽號「阿豐」之真實姓名年
    籍不詳成年男子，無力給付刺青費用新臺幣（下同）二十萬
    元，遂同意「阿豐」以可發射子彈具有殺傷力之仿WALTHER
    廠PPK/S 型半自動手槍製造之槍枝換裝土造金屬槍管而成之
    改造手槍一枝（槍枝管制編號0000000000，含彈匣一個）、
    具直徑約7.92mm金屬彈頭之土造子彈六顆（其中二顆經鑑驗
    試射而滅失）及口徑9mm 制式子彈一顆，抵償該二十萬元刺
    青費用，而未經許可，持有該具有殺傷力之改造手槍及子彈
    ；而於九十四年六月間，因上開刺青店結束營業，乙○○乃
    將上開改造手槍及子彈放置在臺北縣三重市○○路二二五號
    十八樓住處。嗣於九十五年一月二十五日十一時三十分許，
    在前開住處，為警持搜索票查獲，並扣得上開改造手槍一枝
    及子彈七顆，進而查悉上情。
二、案經臺北市政府警察局移送臺灣板橋地方法院檢察署偵查起
    訴。
    理  由
一、證據能力有無之判斷：
    按有事實足認被告或犯罪嫌疑人有最輕本刑為三年以上有期
    徒刑之罪嫌，並危害國家安全或社會秩序情節重大而有相當
    理由可信其通訊內容與本案有關，且不能或難以其他方法蒐
    集或調查證據者，在偵查中得由檢察官核發通訊監察書，通
    訊保障及監察法第五條第一項第一款、第二項定有明文。又
    通訊監察書應記載下列事項：一、案由及涉嫌觸犯之法條。
    二、監察對象。三、監察通訊種類及號碼等足資識別之特徵
    。四、監察處所。五、監察理由。六、監察期間及方法。七
    、聲請機關。八、執行機關。第五條之通訊監察期間，每次
    不得逾三十日；其有繼續監察之必要者，得於期間屆滿前，
    重新聲請。前項期間屆滿前，已無監察之必要者，應即停止
    監察，同法第十一條、第十二條亦定有明文。查本案監聽有
    二：(1)係法務部調查局、內政部警政署為執行機關，依臺灣
    板橋地方法院檢察署九十四年十一月九日九十四年甲○榮言
    監續字第00449 號通訊監察書，案由及涉嫌觸犯之法條為毒
    品危害防制條例，實施監察之通訊號碼共計十二線行動電話
    號碼（包含與被告通話之趙家豪所使用之0000000000號行動
    電話），監察時間自九十四年十一月十日上午十時起至九十
    四年十二月九日上午十時止，監察方法為監聽、錄音；(2)係
    臺北市政府警察局刑警大隊為執行機關，依臺灣板橋地方法
    院檢察署九十四年十二月二十六日94年甲○榮恭聲監字第
    001346號通訊監察書，案由及涉嫌觸犯之法條為槍砲彈藥刀
    械管制條例，實施監察之通訊號碼為被告所使用之00000000
    00號行動電話，監察時間自九十四年十二月二十六日上午十
    時起至九十五年一月二十四日上午十時止。以上二實施監聽
    錄音，並未逾越授權實施監察之範圍。至於通訊監察書監察
    對象載為何人，此應為核發通訊監察書時，依當時線索僅知
    悉犯罪嫌疑人之綽號，為客觀環境所致，本件監聽均符合前
    開通訊保障及監察法之法定程序，應具有證據能力。
二、訊之被告乙○○對於持有上開改造槍枝、子彈之事實固坦承
    不諱，惟辯稱：伊持有上開槍彈，是因於九十四年一月間，
    「阿豐」來店刺青後，無力付伊刺青費用二十萬元，逼伊收
    取該等槍枝、子彈做為抵押，言明日後將取款來贖，伊不得
    已只好收下，詎「阿豐」一直沒有來拿，又因為伊刺青店嗣
    後沒有經營，才把該等槍枝、子彈帶回臺北縣三重市○○路
    二二五號十八樓住處放置，伊是受迫收下該等槍枝、子彈，
    且「阿豐」是抵押的意思，不是抵償的意思云云。經查：
  (一)被告於前揭時地持有上開改造手槍、子彈之事實，業據被告
    於警、偵訊及本院審理時均坦承不諱（見九十五年度偵字第
    二五四七號偵查卷第九頁至第十頁、第二五頁；本院卷第二
    一頁、第七九頁），核與證人即承辦本件槍枝搜索之員警邱
    添福於本院審理時所述情節相符（見本院卷第七三頁至第七
    七頁），復有臺北市政府警察局刑事警察大隊搜索筆錄一件
    附卷可稽，並有上開仿WALTHER 廠PPK/S 型半自動手槍製造
    之槍枝換裝土造金屬槍管而成之改造手槍一枝（槍枝管制編
    號0000000000，含彈匣一個）、具直徑約7.92mm金屬彈頭之
    土造子彈六顆（其中二顆經鑑驗試射而滅失）及口徑9mm 制
    式子彈一顆扣案可資佐證。而扣案之上開槍、彈經送內政部
    警政署刑事警察局鑑驗，經該局以性能檢驗法、試射法鑑定
    結果，認「送鑑八厘米改造手槍壹枝（槍枝管制編號：0000
    000000號），認係由仿WALTHER 廠PPK/S 型半自動手槍製造
    之槍枝換裝土造金屬槍管而成之改造手槍，機械性能良好，
    可擊發適用子彈，認具殺傷力」、「送鑑子彈七顆，鑑定情
    形如下：(一)陸顆，認均係具直徑約7.92mm金屬彈頭之土造子
    彈，經採樣貳顆試射，可擊發，認具殺傷力。(二)壹顆，認係
    口徑9mm 制式子彈，認具殺傷力」，有內政部警政署刑事警
    察局95年3 月10日刑鑑字第0950014882號鑑驗通知書一件附
    卷足憑（見九十五年度偵字第二五四七號偵查卷第三十頁至
    第三一頁），是被告持有具殺傷力之上開槍枝、子彈之事實
    ，已足認定。
  (二)被告雖辯稱「阿豐」是用逼迫的手段要伊收下該等槍枝、子
    彈，且是抵押擔保刺青費用之意，並非抵償，伊沒有持有該
    等槍枝、子彈的意思云云。然：
    1.本件臺北市政府警察局刑事警察大隊之所以向臺灣板橋地
      方法院檢察署及本院聲請搜索票，前往被告上開臺北縣三
      重市○○路二二五號十八樓住處進行搜索，並因而查獲上
      開扣案之改造手槍及子彈，係因臺北市政府警察局刑事警
      察大隊對於涉嫌毒品危害防制案件之電話依通訊監察法進
      行通訊監察時，發現有他人向被告調取槍砲情事，認為被
      告涉嫌持有槍枝、子彈，遂因此查獲上開扣案之改造手槍
      、子彈等情，已據證人邱添福於本院審理時證述明確（見
      本院卷第五六頁），並有本院九十五年聲搜字第四二七號
      聲請搜索刑事卷宗影本內所附之臺北市政府警察局刑事警
      察大隊搜索票聲請書、臺灣板橋地方法院檢察署九十四年
      十一月九日94年甲○榮言監續字第000449號通訊監察書暨
      臺北市政府警察局刑事警察大隊偵查第四隊執行通訊監察
      案件譯文表、九十四年十二月二十六日94年甲○榮恭聲監
      字第001346號通訊監察書暨臺北市政府警察局刑事警察大
      隊偵查第四隊執行通訊監察案件譯文、通聯調閱查詢單、
      臺灣板橋地方法院搜索票等件在卷可稽。再參以被告於本
      院審理時所述：「通訊譯文上面有兩個跟我借東西的人，
      那東西不是我的，我也怕借出去，將來會麻煩，我也都藉
      口說東西不是我的，所謂東西就是那把被查扣的改造手槍
      、子彈，不只這兩個人要跟我借，還有其他人跟我借，我
      都是找藉口說東西不是我的，而沒有借給人家」等語（見
      本院卷第八一頁），益徵上開通訊監察內容非虛。
    2.而從上開通訊監察內容可知，確有被告友人欲向被告調借
      其所持有槍枝及子彈。然被告知悉槍枝、子彈等物品，在
      我國係屬違禁物一節，已據被告於警詢自承：「（問：你
      是否知道槍械、子彈等物品為公告要查禁之物品？）知道
      」等語甚明（見九十五年度偵字第二五四七號偵查卷第十
      頁），而持有槍枝在我國係屬重罪，被告既知槍枝、子彈
      係屬違禁物，自亦知以愈隱密愈少人知悉最好，否則極易
      因此輾轉相傳而暴露持有犯行遭到查緝，被告竟使趙家豪
      、「阿KEN 」等人知悉並隨意來電商借槍枝、子彈，有違
      常理殊甚。至被告雖於本院審理時辯稱：「因為槍、彈放
      在我刺青店這邊的時候，我店裡還在營業，阿KEN 、趙家
      豪也是讓我刺青的客人，我有跟他們提過有人有把槍、彈
      放在我這裡的事情，我是要問他們有關報繳槍械的程序，
      還有問很多人，但是因為每個人講的都不一樣，我還是一
      頭霧水，所以就沒有去報繳，而且也不敢去報繳」云云（
      見本院卷第八一頁至第八二頁），然持有槍枝、子彈係屬
      違法行為，且一般人也不難有處理槍枝、子彈之經驗，衡
      諸常情，自無隨意詢問他人如何處理槍枝、子彈之理，被
      告此部分所辯，自無可採。況被告既謂上開扣案之槍枝、
      子彈係「阿豐」強迫抵押刺青費用所留下，將來會拿錢來
      贖回，其在恐懼下不得不同意等語，則其尚在經營刺青店
      時，又豈敢將該等槍枝、子彈報繳？此觀諸其於本院審理
      時自承：「當時阿豐要走的時候，他說東西要是不見了，
      你會死的很難看，而要找我及我的家人非常的容易，我不
      希望我的家人受到傷害」等語自明（見本院卷第八三頁）
      ，故被告辯稱伊是為了報繳手續而詢問他人時，為趙家豪
      、阿KEN 所知悉云云，亦無可信。另「阿豐」積欠之刺青
      費用縱達二十萬元，然其既未能給付該筆費用而須抵押物
      品，則僅以上開扣案之改造手槍一把抵押擔保即可，無需
      一併將子彈七顆交由被告持有；更遑論上開扣案之改造手
      槍及子彈係「阿豐」用以抵債所用一節，已據被告於警詢
      及偵查中分別陳稱：「（問）警方查扣八厘米手槍含彈匣
      一支、子彈七顆等物品，請說明來源為何？做何用途？）
      我之前開紋身館，去（94）年有一個客人綽號阿豐欠我錢
      ，他沒錢還我，結果丟一把八厘米手槍（含六顆子彈）給
      我抵債」；「改造手槍是我之前開紋身館，客人花二十萬
      紋身，但是不付錢，他就把手槍、子彈丟在我桌上，說用
      槍來代替二十萬，這是在九十四年一月份左右的事情」等
      語明確（見九十五年度偵字第二五四七號偵查卷第九頁、
      第二五頁），而被告亦於本院審理時坦認警詢筆錄所載確
      係伊於警詢時所述（見本院卷第七七頁），被告雖再於本
      院審理時辯稱：「我在警察局時，我有說那把槍是阿豐當
      時是抵債的意思，其實是阿豐把槍放在我這邊，等到阿豐
      拿錢過來，再把槍拿回去」、「事實上阿豐是要來拿回去
      的，也會付我刺青費用，所以阿豐是抵押債務的意思，並
      不是抵債的意思」云云（見本院卷第七七頁、第八二頁）
      ，然其於警詢、偵查中自承上開扣案改造手槍及子彈係「
      阿豐」用來抵償甚明，再參以直到警方於前揭時地查獲該
      等槍枝及子彈時止，該扣案之改造手槍及子彈，均是由被
      告持有一節，已如前述，益證被告於警詢及偵查中所述實
      屬非虛，故被告於審理中改稱「阿豐」交付扣案改造手槍
      及子彈並非抵債而是抵押，且伊係被迫持有云云，應屬臨
      訟卸責之詞，不可採信  。
    3.證人即被告刺青店之客人丙○○固到庭證稱：於九十四年
      一月間某日確有綽號「阿豐」之男子持槍、子彈強迫被告
      收受抵押二十萬元之刺青費用，並言明日後會來拿錢來取
      槍等語（見本院卷第四二頁至第五十頁），然證人丙○○
      於本院審理時證稱：「（問：九十四年一月間那次你到刺
      青店時，有看到什麼情況？）當時我和刺青師傅即被告是
      約下午兩、三點到他店裡去，我到他店裡之後，他就叫我
      先在旁邊坐一下，後來我看到被告向阿豐（大約二十八、
      九歲之成年男子）要拿刺青的費用，當時被告向阿豐拿費
      用時，阿豐就從他的包包拿出一把銀色的手槍，就跟被告
      講說這支放在這裡放一下，就說過幾天會再拿錢來將該支
      槍拿回去，後來我看到阿豐將槍丟在刺青店的辦公桌上，
      我在店裡外面的櫃台，我有看到阿豐把槍丟在辦公桌上，
      我看到這個情形之後，我就想跑，我一開門，阿豐又從他
      包包拿出一把槍，比著我說叫我不要跑，阿豐問我說你要
      跑去報警喔，後來就叫我進去廁所裡面，又叫我把我的手
      機拿出來放在桌上，我到了廁所之後，我就沒有聽到什麼
      聲音了」等語（見本院卷第四三頁至第四四頁），以其前
      開所述情形，其既於見到「阿豐」將槍枝放在辦公桌上後
      即想跑，而被叫入廁所內，嗣後顯已無法再聽到「阿豐」
      與被告其他對話或被告之反應為何，然其竟又證稱：「（
      問：當時被告有無答應阿豐的要求？）沒有，被告說不行
      ，被告說他是小本生意，無法讓阿豐把槍放在這邊，過幾
      天再來拿」、「（問：你覺得當時被告有無害怕的樣子？
      ）有的」、「（問：你剛才說有看到被告跟阿豐要二十萬
      元，後來阿豐如何跟被告講？）阿豐說這一陣子手頭比較
      緊，這支暫時先放在這裡，當時槍已經放在桌上，槍是銀
      色的，我沒有看到子彈，但有看到另一個紅色袋子是布做
      的，也放在槍枝旁邊」、「（問：阿豐與被告講了上開話
      之後，被告如何反應？被告有無回答？）被告說不要這樣
      ，我是小本生意而已，被告說他沒有辦法收槍」、「（問
      ：後來被告與阿豐又如何對話？）阿豐說我就沒有錢，放
      一下又會怎麼樣，阿豐說我過幾天就會來拿」、「（問：
      當時阿豐的口氣如何？）很兇，阿豐說要不然放一下又會
      怎麼樣，意思好像要把被告壓下去，阿豐口氣很不好」、
      「（問：後來被告又如何與阿豐說？）之後我就開門要走
      ，因為我看到槍放在桌上，所以當然要走，因為我覺得怪
      怪的」、「（問：當時被告有何反應？）被告很害怕，被
      告就說不要這樣，他真的沒有辦法這樣子」等語（見本院
      卷第四四頁至第五十頁），已屬有疑。又證人丙○○係透
      過綽號「阿潘」不詳姓名年籍之友人介紹，而前往被告上
      開刺青店刺青，在店內僅留有電話，並未留下全名，被告
      不知其全名等情，亦據證人丙○○於本院審理時證稱：「
      （問：你是否認識被告？）認識」、「（問：你怎麼認識
      被告？）朋友介紹我去被告位於三重市○○○路靠近三合
      夜市的刺青店，讓他刺青而認識的」、「（問：何人介紹
      認識？）是我壹個朋友叫阿潘介紹我去的」、「（問：你
      到被告店裡有無留資料？）沒有，只有留電話」、「（問
      ：被告都怎麼稱呼你？）小胖」、「（問：被告有無叫過
      你的全名？）沒有」等語甚明（見本院卷第四二頁、第四
      六頁），縱被告係詢問「阿潘」而得知證人丙○○之姓名
      、住址，並非親自聯絡被告前來作證，然被告在詢問「阿
      潘」時，必然有告知需要證人丙○○姓名、住址之原因，
      則以證人丙○○與「阿潘」為朋友關係之立場，「阿潘」
      不可能將證人丙○○之姓名、住址告知被告後，卻未將此
      訊息轉知證人丙○○，然依證人丙○○所述：「（問：今
      天是誰找你來作證的？）是我收到那張傳票，之前並沒有
      人找我，是今天來的時候看到被告，我才知道」、「（問
      ：你在出庭作證前，阿潘有無打電話給你？）無」等語（
      見本院卷第四六頁、第四八頁），益徵證人丙○○所述與
      常情不符。況證人丙○○始終以「阿潘」稱呼介紹其與被
      告認識之友人，顯見其不知該「阿潘」之真實姓名年籍，
      參以證人丙○○於上開被告所經營之刺青店亦僅留電話可
      知，實無從推論「阿潘」知悉證人丙○○之真實姓名年籍
      。此外，上開扣案改造手槍、子彈並非被告受迫而持有一
      節，已如前述，證人丙○○於本院審理時之證詞顯係迴護
      被告之詞，尚難以採為有利於被告之認定。
    4.綜上所述，被告所辯，不足採信，本件事證明確，被告犯
      行洵堪認定。
三、查被告行為後，刑法業於九十四年二月二日修正公布，九十
    五年七月一日起施行，其中與本件有關部分之第二條、第五
    十五條、第四十二條均業已修正。按「行為後法律有變更者
    ，適用行為時之法律，但行為後之法律有利於行為人者，適
    用最有利於行為人之法律」，修正後刑法第二條第一項定有
    明文。此條規定係規範行為後法律變更所生新舊法比較適用
    之準據法，本身尚無新舊法比較之問題，於新法施行後，應
    一律適用新法第二條第一項之規定，為「從舊從輕」之比較
    ，先予敘明，再按本次法律變更，比較時應就罪刑有關之共
    犯、未遂犯、想像競合犯、牽連犯、連續犯、結合犯，以及
    累犯加重、自首減輕暨其他法定加減原因（如身分加減）與
    加減例等一切情形，綜其全部罪刑之結果而為比較（最高法
    院九十五年五月二十三日九十五年度第八次刑事庭會議決議
    參照）。茲就本件新舊法比較結果敘述如下：
  (一)關於被告易服勞役之折算標準，修正前刑法第四十二條第二
    項前段規定：「易服勞役以一元以上三元以下折算一日。但
    勞役期間不得逾六個月」，而被告行為時之易服勞役折算標
    準，依九十五年五月十七日修正公布前罰金罰鍰提高標準條
    例第二條前段規定，就其原定數額提高為一百倍折算一日，
    則本件被告行為時之易服勞役折算標準，應以銀元三百元即
    新臺幣九百元折算一日。惟修正後之刑法第四十二條第三項
    前段規定：「易服勞役以新臺幣一千元、二千元或三千元折
    算一日。但勞役期間不得逾六個月」。茲比較新舊法之結果
    ，新法較有利於被告。
  (二)查被告行為後，刑法第五十五條之規定，已於九十四年一月
    七日修正，於同年二月二日公布，並於九十五年七月一日施
    行，而將該法條刪除其中有關牽連犯之規定，就有關想像競
    合犯之規定並無刪修，經比較新舊法結果，在牽連犯方面，
    自以舊法較有利於被告，而想像競合犯部分在新法方面並無
    較有利於被告，是依新刑法第二條第一項前段規定意旨，自
    應適用行為時即修正前刑法五十五條之規定。
  (三)綜此，雖易服勞役折算標準之規定，以新法較有利於被告，
    惟牽連犯規定以舊法較有利於被告，爰依整體比較之結果，
    依修正後刑法第二條第一項前段之規定，適用行為時之舊法
    處斷。
四、核被告所為，係犯槍砲彈藥刀械管制條例第八條第四項之未
    經許可持有可發射子彈具有殺傷力之改造玩具手槍罪，及同
    條例第十二條第四項未經許可持有子彈罪。被告以一個持有
    行為，同時持有改造手槍及子彈，係一行為觸犯數罪名，為
    想像競合犯，依修正前刑法第五十五條規定，從一重之未經
    許可持有可發射子彈具有殺傷力之改造玩具手槍罪處斷。審
    酌被告雖無犯罪前科，有臺灣高等法院被告前案紀錄表一件
    附卷可稽，素行非差，惟其未經許可持有改造手槍及子彈，
    行為威脅社會安全，持有時間又長達一年，且犯後否認犯行
    ，顯無悔意等一切情狀，量處如主文所示之刑，並就罰金部
    分依修正前刑法第四十二條第二項規定諭知易服勞役之折算
    標準。又刑法第三十八條關於沒收之規定，亦同於九十五年
    七月一日修正施行，惟因沒收係屬從刑，應隨同主刑適用同
    一準據法，而前開比較新舊法結果，既適用刑法修正前相關
    規定，有關沒收之規定，自應適用修正前刑法第三十八條規
    定。扣案具殺傷力之仿WALTHER 廠PPK/S 型半自動手槍製造
    之槍枝換裝土造金屬槍管而成之改造手槍一枝（槍枝管制編
    號0000000000，含彈匣一個）、具殺傷力之具直徑約7.92mm
    金屬彈頭之土造子彈四顆（原扣案之六顆中之二顆經鑑驗試
    射而滅失）及口徑9mm 制式子彈一顆，係槍砲彈藥刀械管制
    條例第四條第一項第一款、第二款所定之槍、彈，均屬違禁
    物，不問屬於犯人與否，依刑法第三十八條第一項第一款規
    定，宣告沒收。另扣案之具有殺傷力之具直徑約7.92mm金屬
    彈頭之土造子彈二顆，均已於鑑驗時試射而消耗滅失，亦不
    予宣告沒收，附此敘明。
據上論斷，應依刑事訴訟法第二百九十九條第一項前段，槍砲彈
藥刀械管制條例第八條第四項、第十二條第四項，刑法二條第一
項前段、第十一條前段、修正前刑法第五十五條、修正前刑法第
四十二條第三項前段、修正前刑法第三十八條第一項第一款，修
正前罰金罰鍰提高標準條例第二條，現行法規所定貨幣單位折算
新台幣條例第二條，判決如主文。
本案經檢察官張誌洋到庭執行職務。
中    華    民    國    95    年    9     月    18    日
                  刑事第五庭    審判長法  官  陳坤地
                                      法  官  許映鈞
                                      法  官  李麗珠
上列正本證明與原本無異。
如不服本判決應於送達後10日內向本院提出上訴狀。
                                      書記官  王麗雯
中    華    民    國    95    年    9     月    20    日
附錄本判決論罪科刑法條：
槍砲彈藥刀械管制條例第8 條：
未經許可，製造、販賣或運輸鋼筆槍、瓦斯槍、麻醉槍、獵槍、
空氣槍或第4 條第1 項第1 款所定其他可發射金屬或子彈具有殺
傷力之各式槍砲者，處無期徒刑或5 年以上有期徒刑，併科新臺
幣1 千萬元以下罰金。
未經許可，轉讓、出租或出借前項所列槍枝者，處5 年以上有期
徒刑，併科新臺幣 1 千萬元以下罰金。
意圖供自己或他人犯罪之用，而犯前二項之罪者，處無期徒刑或
 7 年以上有期徒刑，併科新臺幣 1 千萬元以下罰金。
未經許可，持有、寄藏或意圖販賣而陳列第1 項所列槍枝者，處
 3 年以上10年以下有期徒刑，併科新臺幣700 萬元以下罰金。
第 1 項至第 3 項之未遂犯罰之。
槍砲彈藥刀械管制條例第12條：
未經許可，製造、販賣或運輸子彈者，處1年以上7年以下有期徒
刑，併科新台幣500萬元以下罰金。
未經許可，轉讓、出租或出借子彈者，處6 月以上5 年以下有期
徒刑，併科新台幣300萬元以下罰金。
意圖供自己或他人犯罪之用，而犯前二項之罪者，處3 年以上10
年以下有期徒刑，併科新台幣700萬元以下罰金。
未經許可，持有、寄藏或意圖販賣而陳列子彈者，處5 年以下有
期徒刑，併科新台幣 300 萬元以下罰金。
第 1 項至第 3 項之未遂犯罰之。


司法院資訊處製作；財團法人民間司法改革基金會備份。
